【裁判字號】    92,裁,248
【裁判日期】    920227
【裁判案由】    稅捐稽徵法
【裁判全文】
最  高  行  政  法  院  裁  定                    九十二年度裁字第二四八號
    上  訴  人  盛裕碎石股份有限公司
    代  表  人  甲○○
    訴訟代理人  丙○○
    被 上訴 人  財政部臺灣省南區國稅局
    代  表  人  乙○○
右當事人間因稅捐稽徵法事件，上訴人不服中華民國九十年十一月三十日高雄高等行
政法院九十年度訴字第一五八三號判決，提起上訴。本院裁定如左：
    主  文
上訴駁回。
上訴審訴訟費用由上訴人負擔。
    理  由
按對於高等行政法院判決上訴，非以其違背法令為理由，不得為之，行政訴訟法第二
百四十二條定有明文。是當事人依行政訴訟法第二百四十三條第一項規定，以高等行
政法院判決有不適用法規或適用法規不當為上訴最高行政法院之理由時，其上訴狀或
理由書應有具體之指摘，並揭示該法規之條項或其內容。若係成文法以外之法則，應
揭示該法則之意旨。倘為司法院解釋、或本院之判例，則應揭示該判解之字號或其內
容。上訴狀或理由書如未依此項方法表明者，即難認為已對高等行政法院判決之違背
法令有具體之指摘，其上訴自難認為合法。本件上訴人對於高雄高等行政法院九十年
度訴字第一五八三號判決提起上訴。雖以：上訴人前代表人王源林對於其在調查局之
筆錄既主張受到不正誤導情形，則應先就此事實為調查，上訴人於原審為此主張，惟
原審並未調查交代。周居文於刑事案中其供詞前後雖一致，但依其他證人朱少寶、劉
淑慧、王再傳、陳郭月英之證詞，足以證明周某為上訴人之員工，就朱少寶等證人卻
未為調查、採證及說明，即遽採刑事判決之理由而為上訴人不利之認定，顯有理由不
備之違法。又周居文並無指稱其係何時離職，況且證人王再傳亦證明周居文於民國八
十七年並未離職，則原審究竟依何證據認定周居文至遲於八十七年即已離職，未見原
審明而顯屬無據，亦未調查，而有理由不備之違法；周居文自公司統一請領臨時工
之薪水後再轉發放於臨時工，即係與公司直接發放薪水無異，因此原審認薪水由周居
文「代領」，再「轉發」臨時工之論證顯係依周居文係包商之立論基礎所為推論顯有
誤會；原審並未就臨時工具領薪名冊之真正及該些臨時員工有無受僱於上訴人之砂石
場工作之事實調查，亦未依所得稅法第九十二條有關扣繳稅款報繳之規定論斷，而遽
依刑事判決認定之事實，逕採被上訴人之主張，認定周居文為包商及臨時工資具領清
冊為人頭資料，顯有理由不備之適用法律違誤；又被上訴人指「上訴人向未辦理營業
登記為營業人周居文購買貨物及勞務」不僅與事實不符，亦與卷內事證不符，惟原審
就此事證既未為調查說明，即有理由不備之違失；高雄縣稅捐稽徵機關對周居文之處
分顯已違法，更何況王源林於地方法院刑事庭已經辯稱調查局筆錄係受到不正之誤導
所致，因此該處分書已有違法認定之重大瑕疵，而無證據力。故原審引用對上訴人不
具拘束力之處分書為不利於上訴人之認定，顯已有適用法規不當之違誤；周居文既無
辦理營業登記，即不可能聲請取得土石採取之許可證，則其豈有可能採得砂石以出賣
於上訴人？何況周居文實係為上訴人員工，並替上訴人招募臨時工以從事砂石場現場
運輸工作之工地現場負責人至明，否則周居文如自行僱用大批人員及車輛長期在河川
地採砂，則豈非盜採砂石？原審未能詳查周居文根本不可能為砂石級配供應商之事實
，即遽為認定周居文為供應包商之營業人，復未能說明周居文有何確實為砂石級配原
料供應商之事證，而顯有理由不備之違法云云，提起上訴，請求廢棄原判決並撤銷原
處分及訴願決定。經查，法院遇有多種獨立理由足以支持判決成立時，只採用其中一
種或一部分理由，作為支持主文成立之理由，雖有簡略之嫌，惟尚非構成理由不備之
瑕疵。本件原審所依據之事實認定，已足以判決駁回上訴人之訴，則該院未依上訴人
之聲請一一為證據之調查，並不影響判決之結果，自不構成理由不備，合先明。上
訴人上開指摘，僅係就上訴人是否有以周居文交付之徐美玉等一百三十八名人頭資料
，開立該年度員工薪資所得扣繳憑單之原始憑證等事實之認定與證據之取捨而為爭執
；惟就原審判決以上訴人起訴為無理由，駁回上訴人之起訴，究有何違背法令，未為
具體說明。從而，本件上訴人既非指摘原審判決不適用法規，或適用法規不當，揆諸
首揭說明，其上訴難謂合法，應予駁回。
據上論結，本件上訴為不合法，爰依行政訴訟法第二百四十九條第一項前段、第一百
零四條、民事訴訟法第九十五條、第七十八條，裁定如主文。
中    華    民    國    九十二      年      二        月    二十七      日
                    最 高 行 政 法 院  第 四 庭
                                審 判 長 法  官      廖  政  雄
                                         法  官      趙  永  康
                                         法  官      林  清  祥
                                         法  官      鍾  耀  光
                                         法  官      姜  仁  脩
右  正  本  證  明  與  原  本  無  異
                                         法院書記官  莊  俊  亨
中    華    民    國    九十二      年      二        月    二十七      日


司法院資訊處製作；財團法人民間司法改革基金會備份。
